臺灣新北地方法院行政訴訟判決
                                     111年度交字第148號
原      告  溫軒彥  
被      告  新北市政府交通事件裁決處
                      設新北市○○區○○路○段000號2樓
代  表  人  李忠台    住同上 
訴訟代理人  黃曉妍    律師
                      住○○市○○區○○○路○段0號5樓之
                        1
上列當事人間因交通裁決事件，原告不服被告中華民國111年2月
14日新北裁催字第48-CP0000000號違反道路交通管理事件裁決，
提起行政訴訟，本院判決如下：
    主  文
一、原告之訴駁回。
二、訴訟費用新臺幣參佰元由原告負擔。
    事實及理由
壹、程序方面：原告不服被告所為道路交通管理處罰條例第 8條
    的裁決而提起撤銷訴訟，依行政訴訟法第237條之1，應適用
    交通裁決事件訴訟程序。本件因卷證資料已經明確，本院依
    同法第237條之7規定，於是不經言詞辯論，直接裁判。
貳、實體方面：
一、爭訟事實概要：緣原告溫軒彥駕駛名下車牌號碼000-0000號
    自用小客車（下稱系爭汽車），於民國（下同）110年12月2
    3日13時02分，行駛於板橋區浮洲橋(樹林往板橋)時，因有
    「限速50公里，經測時速66公里，超速16公里(20公里以內)
    」之違規行為，經新北市政府警察局板橋分局（下稱原舉發
    單位）以非固定式科學測速儀器測速並攝得其違規事實，爰
    於111年1月7日填製新北市警交大字第CP0000000號舉發違反
    道路交通管理事件通知單逕行舉發，記載應到案日期為111
    年2月21日前，案件於同日移送被告，原告於111年1月12日
    提出申訴，案經原舉發單位查明陳述情節及違規當時情形後
    ，仍認「汽車駕駛人行車速度，超過規定最高時速20公里以
    內」，違規事實明確，乃依道路交通管理處罰條例第40條、
    第63 條第 1 項（即第 63 條第 1 項第 1 款）等規定，於
    111年2月14日以新北裁催字第48-CP0000000號違反道路交通
    管理事件裁決書（下稱原處分）裁處原告罰鍰新臺幣（下同
    ） 1,600 元併記違規點數1 點。原告不服上開原處分，為
    此提起本件行政撤銷交通裁決訴訟。
二、原告起訴主張及聲明：
㈠、原告主張要旨：
⑴、依照道路交通標誌標線號誌設置規則第55條之2第二項「本標
    誌設於測試取締執法路段前，一般道路應於一百公尺至三百
    公尺間，高速公路、快速公路應於三百公尺到一千公尺間」
    。
⑵、侯宇哲員警於110年12月23日執行超速取締，由行車紀錄影片
    上之取締位置距離警52號，至僅有16公尺，已明顯違反第55
    條之2第二項，故向法院請求撤銷罰單。
㈡、聲明：⑴原處分撤銷。⑵訴訟費用由被告負擔。
三、被告答辯及聲明：
㈠、答辯要旨：
⑴、查原舉發單位所提供之現場照片，可見系爭路段確實設有警5
    2標牌(被證4)，該標牌清晰並無斑駁致辨識不清之情形，應
    為行經此路段之用路人得清楚看見；另參員警職務報告(被
    證6)並輔以道路交通事故現場圖(被證6)，可知測速器顯示
    員警站立位置與拍攝車輛距離為139.5公尺，而員警站立位
    置往前至違規車輛行經車道之垂直距離約為10公尺，以直角
    三角形公式計算，得出事故圖中A點至實際違規地點距離約
    為139公尺，再加上警52標牌距員警站立位置13公尺，本件
    警示標牌與實際違規地點間至少距離152公尺，合於處罰條
    例第7條之2第3項「一般道路100公尺至300公尺」之規定，
    故可認系爭警告標牌之設置符合法定要求，應無疑義。
⑵、次查員警職務報告(被證6)，員警於系爭地點合法執行測速照
    相勤務，並持經合格檢驗非固定式科學儀器(雷射測速儀)實
    際測得原告駕駛時速為66公里，逾系爭路段最高限速為50公
    里，違規行為屬實，為處罰條例第40條規制效力所及，被告
    據以作成裁罰，洵屬合法，上述事實有勤務分表配表及儀器
    檢驗合格證書(被證6)可供 鈞院作為審查之依據。
⑶、原告固稱員警值勤位置與警52標牌間僅距離16公尺，惟參酌
    交通部106年2月20日交路字第1050038309號函就處罰條例第
    7條之2第3項規定之適用略以:「…旨揭條例第7條之2第3項規
    定明顯標示距離應以『警示牌設置位置』與『交通違規行為發
    生地點』之距離為距之見解乙節，應屬妥適…」，基於法律適
    用之同一性，設置規則第55條之2關於距離計算應為同一解
    釋，故本件經計算後，警示標牌與實際違規地點間距離自符
    上開處罰條例及設置規則所定100至300公尺規定，原處分作
    成應無不當，自應予以維持。
⑷、再者，原告既為合法考有駕駛執照之合格汽車駕駛人，有汽
    車車籍查詢資料及駕駛人基本資料（被證7）為憑，其對上
    述規定應知之甚詳，並應確實遵守。是原告前揭所述，無非
    單方所執之詞，委無足取。綜上所述，被告依法裁處，應無
    違誤。
㈡、聲明：⑴原告之訴駁回。⑵訴訟費用由原告負擔。
四、爭點事項：
㈠、原告主張員警取締位置距離警52標誌僅有16公尺，是否符合
    道路交通標誌標線號誌設置規則第55條之2規定？
㈡、被告依「汽車駕駛人行車速度，超過規定最高時速20公里以
    內」違規行為裁罰，是否適法有據？
五、本院之判斷：
㈠、上開事實，除爭執事項外，此有新北市警交大字第CP0000000
    號舉發違反道路交通管理事件通知單、案件移送紀錄及合法
    送達證書、原告申訴書、新北市政府警察局板橋分局111年1
    月19日新北警板交字第1113873726號函附測速採證照片、新
    北市政府警察局板橋分局111年1月27日新北警板交字第1113
    874549號函附google現場全景、新北裁催字第48-CP0000000
    號違反道路交通管理事件裁決書及其送達證書、新北市政府
    警察局板橋分局111年3月30日新北警板交字第1113884698號
    函附員警報告書、新北市政府警察局交通警察大隊板橋分隊
    49人勤務分配表、道路交通事故現場圖、雷射測速儀檢定合
    格證書、汽車車籍查詢資料及駕駛人資料等附卷可稽（見本
    院卷第49頁至第79頁），堪可認定為事實。
㈡、本案應適用之相關法令：
⑴、道路交通標誌標線號誌設置規則第55-2條規定：「測速取締
    標誌「警52」，用以警告車輛駕駛人前方路段常有測速取締
    執法，促使行車速度不得超過道路規定之最高速限或低於規
    定之最低速限。」、「本標誌設於測速取締執法路段前，一
    般道路應於一百公尺至三百公尺間，高速公路、快速公路應
    於三百公尺至一千公尺。」。
⑵、道路交通標誌標線號誌設置規則第85條第1項規定：「最高速
    限標誌「限５」，用以告示車輛駕駛人前方道路最高行車時
    速之限制，不得超速。設於以標誌或標線規定最高速限路段
    起點及行車管制號誌路口遠端適當距離處；里程漫長之路段
    ，其中途得視需要增設之。」。
⑶、道路交通安全規則第 93 條第 1 項第 1 款：「行車速度，
    依速限標誌或標線之規定，無速限標誌或標線者，應依下列
    規定：一、行車時速不得超過五十公里。但在設有快慢車道
    分隔線之慢車道，時速不得超過四十公里，未劃設車道線、
    行車分向線或分向限制線之道路，時速不得超過三十公里。
    」。
⑷、道路交通管理處罰條例第7 條之2第1 項第7 款、第2 項第9
    款、第3 項、第4 項：「汽車駕駛人之行為有下列情形之一
    ，當場不能或不宜攔截製單舉發者，得逕行舉發：七、經以
    科學儀器取得證據資料證明其行為違規。」、「前項第七款
    之科學儀器應採固定式，並定期於網站公布其設置地點。但
    汽車駕駛人之行為屬下列情形之一者，不在此限：九、行車
    速度超過規定之最高速限或低於規定之最低速限。」、「對
    於前項第九款之違規行為，採用固定或非固定式科學儀器取
    得證據資料證明者，於一般道路應於一百公尺至三百公尺間
    ，於高速公路、快速公路應於三百公尺至一千公尺間，明顯
    標示之；其定點當場攔截製單舉發者，亦同。」、「第一項
    逕行舉發，應記明車輛牌照號碼、車型等可資辨明之資料，
    以汽車所有人為被通知人製單舉發。」
⑸、道路交通管理處罰條例第 40 條：「汽車駕駛人，行車速度
    ，超過規定之最高時速，或低於規定之最低時速，除有第四
    十三條第一項第二款情形外，處新臺幣一千二百元以上二千
    四百元以下罰鍰。」。
⑹、道路交通管理處罰條例第 63 條第 1 項第 1 款：「汽車駕
    駛人有下列各款所列條款之一者，除依原條款處罰鍰外，並
    予記點：一、有第三十三條第一項、第二項、第三十八條第
    一項、第四十條、第四十五條、第四十七條第一款至第三款
    、第四十八條、第四十九條或第六十條第二項第一款、第二
    款情形之一者，各記違規點數一點。」。
⑺、交通部106.02.20.交路字第1050038309號函示說明事項「二
    、查道路交通管理處罰條例第7條之2第3項明定採用固定或
    非固定式科學儀器取得證據資料證明者，於一般道路應於10
    0公尺至300公尺間，於高速公路、快速公路應於300公尺至1
    ,000公尺間，明顯標示之。條文所規範之距離，本部前以10
    3年11月27日交路字第1030036829號函復貴署：「本案貴署
    認為旨揭條例第7條之2第3項規定明顯標示之距離，應以『警
    示牌設置位置』與『交通違規行為發生地點』之距離為據之見
    解乙節，應屬妥適」在案，合先說明。」。
㈢、原告之行政訴訟意旨略以：「員警取締位置距離警52標誌僅
    有16公尺，不符合道路交通標誌標線號誌設置規則第55條之
    2規定。」等語置辯。惟查：
⑴、依舉發單位所提供之google全景現場照片（見本院卷第63頁
    ），可見系爭路段確實設有警52標牌 ，該標牌清晰並無斑
    駁致辨識不清之情形，應為行經此路段之用路人得清楚看見
    ，核與員警職務報告書所載「職侯宇哲於110年12月23日12
    時至16時為測速照相勤務，職站立位置於浮洲橋人行道橋接
    縫處旁，手持雷射測速照相儀器執行測速，拍樹林往板橋方
    向。職站立之處距離標誌警52有「常有測速照相」標誌有13
    公尺。按道路交通管理處罰條例第七條之二第三項，取締測
    速執法路段，在一般道路應於一百公尺至三百公尺前，設置
    測速取締標誌。職就當時測至000-0000號車，測速器顯示與
    該車距離為139.5公尺，依直角三角形公式，加上標誌位置
    距離員警站立位置為13公尺，標誌位置至駕駛人車輛位置距
    離為100至300公尺内。」相符（見本院卷第71頁）。參以道
    路交通事故現場圖及測速採證照片「距離：139.5公尺」（
    見本院卷第73頁、第59頁），可知測速器顯示員警站立位置
    與拍攝車輛距離為139.5公尺，而員警站立位置往前至違規
    車輛行經車道之垂直距離約為10公尺，以直角三角形公式計
    算，得出事故圖中A點至實際違規地點距離約為139公尺，再
    加上警52標牌距員警站立位置13公尺，本件警示標牌與實際
    違規地點間至少距離152公尺，合於處罰條例第7條之2第3項
    「一般道路100公尺至300公尺」之規定。
⑵、原告固稱員警值勤位置與警52標牌間僅距離16公尺，惟參酌
    上開交通部106年2月20日交路字第1050038309號函就處罰條
    例第7條之2第3項規定之適用略以:「…旨揭條例第7條之2第3
    項規定明顯標示距離應以『警示牌設置位置』與『交通違規行
    為發生地點』之距離為距之見解乙節，應屬妥適…」，基於法
    律適用之同一性，設置規則第55條之2關於距離計算應為同
    一解釋，故本件經計算後，警示標牌與實際違規地點間距離
    自符上開處罰條例及設置規則所定100至300公尺規定，原告
    主張顯屬無據。
⑶、依上開員警職務報告及板橋分隊49人勤務分配表、雷射測速
    儀檢定合格證書（見本院卷第72頁、第75頁），員警於系爭
    地點合法執行測速照相勤務，並持經合格檢驗非固定式科學
    儀器(雷射測速儀)實際測得原告駕駛時速為66公里，逾系爭
    路段最高限速為50公里，本件測速儀器具有高度準確性（檢
    定日期為110年10月21日、有效期限為111年10月31日），所
    測到之速度採證值具公信力，其違規行為屬實，為處罰條例
    第40條規制效力所及，被告據以作成裁罰，洵屬依法有據。
㈣、本件違規行為時之違反道路交通管理事件統一裁罰基準表記
    載，汽車駕駛人違反道路交通管理處罰條例第 40 條規定，
    即汽車駕駛人行車速度超過規定之最高時速逾 20 公里以內
    ，於期限內繳納或到案聽候裁決者，應處罰鍰1,600 元。核
    此規定，既係基於母法之授權而為訂定，且就違反道路交通
    管理事件統一裁罰基準及處理細則附件所示統一裁罰基準表
    中有關道路交通管理處罰條例第 40 條之裁罰基準內容（基
    準表除就其是否於期限內繳納或到案聽候裁決為裁量因素外
    ，並就其不同違規車種及超過最高時速之程度，就其可能衍
    生危害交通安全之輕重不同，區分機車、汽車等不同罰鍰標
    準，其衍生交通秩序危害，既不相同，分別處以不同之罰鍰
    ，符合相同事件相同處理，不同事件不同處理之平等原則。
    )，並未牴觸母法，是被告自得依此基準而為裁罰。原告既
    為合法考有駕駛執照之合格汽車駕駛人，有汽車車籍查詢資
    料及駕駛人基本資料（見本院卷第77—79頁）為憑，其對上
    述規定應知之甚詳，並應確實遵守。是原告前揭所述，無非
    單方所執之詞，委無足取。綜上所述，被告依法裁處，應無
    違誤。
六、本件判決基礎已臻明確，兩造其餘攻擊防禦方法及訴訟資料
    ，經本院審核後，或與本案爭點無涉，或對於本件判決結果
    不生影響，爰無庸一一再加論述，爰併敘明。
七、結論：原處分並無違誤，原告訴請撤銷為無理由，應予駁回
    。本件第一審裁判費新臺幣 300 元，應由敗訴之原告負擔
    ，所以確定如主文第 2 項所示。
八、依行政訴訟法第 195 條第 1 項後段、第 98 條第 1 項前
    段、第 237 條之 7、第 237 條之 8 第 1 項，判決如主文
    。
中　　華　　民　　國　　111 　年　　5 　　月　　18　　日
                  行政訴訟庭  法  官  陳伯厚
上為正本係照原本作成。
如不服本判決，應於判決送達後20日內，向本院提出上訴狀，上
訴狀並應記載上訴理由，表明關於原判決所違背之法令及其具體
內容或依訴訟資料可認為原判決有違背法令之具體事實，並繳納
上訴費新臺幣750元。 其未表明上訴理由者，應於提出上訴後20
日內向本院補提理由書（上訴狀及上訴理由書均須按他造人數附
繕本），如逾期未提出上訴理由書者，本院毋庸再命補正，由本
院逕以裁定駁回上訴。
                              書記官  陳柔吟
中　　華　　民　　國　　111 　年　　5 　　月　　19　　日